臺灣臺南地方法院刑事判決　　　　　　 94年度簡上字第122號
上　訴　人　甲○○
即　被　告
上列上訴人因偽造文書案件，不服本院九十四年度簡字第八九一
號中華民國九十四年四月二十二日第一審判決（聲請簡易判決處
刑書案號：九十四年度偵字第三三四四號），提起上訴，本院管
轄之第二審合議庭判決如下：
    主  文
上訴駁回。
    事 實 及 理 由
一、本案經本院審理結果，認第一審判決以上訴人即被告甲○○
    與「黃伯森」之不詳真實姓名之成年男子共同觸犯刑法第二
    百十六條、第二百十條之行使變造私文書罪，並審酌被告之
    素行、犯罪動機、目的、手段、詐得金額，所生危害及犯後
    仍飾詞狡辯，堅不吐共犯之真實姓名，態度不佳等一切情狀
    ，依刑事訴訟法第四百四十九條第一項前段（原判決書誤載
    為第四百四十九條第二項）、第四百五十四條第二項（原判
    決書漏載第二項），刑法第二十八條、第五十六條、第二百
    十六條、第二百十條、第三百三十九條第一項、第五十五條
    、第四十一條第一項前段，罰金罰鍰提高標準條例第一條前
    段、第二條，判處被告有期徒刑四月，並諭知如易科罰金，
    以三百元折算一日，經核其認事用法及量刑並無不當，原判
    決應予維持，並引用第一審判決書記載之事實、證據及理由
    （如附件）。
二、被告上訴意旨雖仍否認犯罪，辯稱：偽造之發票是友人「黃
    柏森」交付，他是在不知情之情形下，被友人強迫，應不構
    成犯罪云云。
三、惟查：原審判決已詳細敘明：(一)統一發票中獎率甚微，中獎
    四千元者，須與開獎號碼之末五位數字相同，中獎一千元者
    ，則須與開獎號碼之末四位數字相同，其中獎機率極低，中
    獎者帶有相當之運氣成分，而一次能兌得十七張中獎一千元
    之發票及一張中獎四千元之發票，機率更微乎其微，此乃社
    會公眾週知之事實。又中獎者以自行兌領為常態，本件「黃
    伯森」（或被告上訴意旨所指稱之「黃柏森」）不親自兌領
    而假手被告，其行為即已有可疑之處，況被告於偵查中亦供
    承「黃伯森」（或「黃柏森」）交付統一發票之際，其已對
    發票之真實性生疑等語，足見被告於兌領之時對於該變造之
    統一發票已有相當之認識。(二)觀諸被告行使之變造統一發票
    十八張，其中如附件附表編號四、九兩張之發票號碼竟然完
    全一樣，顯違常情。再者，倘被告所持有之統一發票係真正
    ，何須與「黃伯森」（或「黃柏森」）分散至數家不同金融
    行庫兌領？益徵彼等於兌領時心虛恐遭識破而有所顧忌，顯
    見被告主觀上應已認知前開統一發票係屬變造等情，因而認
    定被告行使附件附表所示之經變造之統一發票時，已知悉「
    黃伯森」（或「黃柏森」）所交付之上開統一發票係屬變造
    ，原審認事用法及論理均屬妥適，並無違背經驗法則之處，
    被告先前於警詢、偵查中並未表明係遭友人「黃伯森」（或
    「黃柏森」）強迫，直到上訴時始改稱係遭友人強迫云云，
    空言否認犯罪，顯係卸責之詞，不足採信。綜上所述，本案
    事證已明，被告仍執前詞提起上訴，指摘原判決認定其有罪
    為不當云云，為無理由，應予駁回。
四、本件被告經合法傳喚，無正當理由未到庭陳述，爰不待其陳
    述，逕為判決。
據上論斷，應依刑事訴訟法第四百五十五條之一第一項、第三項
、第三百七十一條、第三百七十三條、第三百六十八條，判決如
主文。
本案經檢察官陳思睿（原名陳碧霞）到庭執行職務。
中　　華　　民　　國　　94　　年　　8 　　月　　18　　日
　　　　　　　　　刑事第一庭    審判長  法　官  宋明中
                                　　　　法　官  王慧娟
                                　　　　法　官  林欣玲
以上正本證明與原本無異。
本件不得上訴。
                                        書記官  黃傳鈞
中　　華　　民　　國　　94　　年　　8 　　月　　23　　日
附件：
